Inventaris van het archief van het Ministerie van Verkeer en Waterstaat: Directie Personeelszaken, (1937) 1959-1979 (1980)
Nationaal Archief, Den Haag
- Ambtelijke bevoegdheden van het personeel, .08.5
  - Uitoefening van handelingen door ambtenaren namens het bevoegd gezag, 1966-1979., 251-253; 3 omslagen
    - 1977-1979, 253
  - Gedragsregels en delegatieregels, 1973-1979.; 254; 1 omslag
  - Tekenbevoegdheid gedelegeerd door de secretaris-generaal, 1977-1978.; 255; 1 omslag
  - Tekenbevoegdheid gedelegeerd door de directeur Personeelszaken, 1977-1979.; 256; 1 omslag
- Loon en bezoldiging, .08.741
  - Wijzigingen en aanvullingen op het Bezoldigingsbesluit Burgerlijke Rijksambtenaren 1948 (BBRA), 1948-1959.; 257; 1 omslag
  - Herwaardering en terbeschikbaarstelling van de functie van directeur bij het Koninklijk Nederlands Meteorologisch Instituut, 1960.; 258; 1 omslag
  - Regeling voor bevorderingen en toelagen op grond van diensttijd, 1964-1977.; 259; 1 omslag
  - Salarisvaststelling voor diverse ambtenarengroepen, 1965-1975.; 260
  - Regels voor de salariëring en inpassing van jonge academici en abituriënten alsmede de totstandkoming van een gemeenschappelijke beschikking ex art. 8 BBRA voor personeel van de PTT, 1970-1978.; 261; 1 omslag
  - Salarismaatregelen, 1970-1979.; 262-266; 5 omslagen
    - 1970-1971, 262
    - 1972, 263
    - 1973-1974, 264
    - 1975-1978, 265
    - 1977-1979, 266
  - Richtlijnen en maatregelen voor de verbetering in de personeels-voorziening van de accountantsdiensten en de Algemene Rekenkamer, 1971-1978.; 267; 1 omslag
  - Totstandkoming van een Koninklijk besluit voor regelen met betrekking tot de bezoldiging, het overwerk en de vakantie van leraren belast met het theoretisch onderwijs aan de Rijkslucht- vaartschool, 1973-1977., 268; 1 omslag
  - Aanwijzing van hoofdambtenaren in een commissie en werkgroepen voor de regeling van de coördinatie betreffende inkomenspolitieke aspecten ten aanzien van groepen van inkomenstrekkers, 1976-1977.; 269; 1 omslag
  - Afschaffing van de bijzondere bezoldigingsregelingen voor het computerpersoneel, 1977.; 270; 1 omslag
  - Toelagen en vergoedingen, .08.741.51
    - Richtlijnen voor vergoedingen aan deskundigen voor het afnemen van rijexamens in beroep, als bedoeld in art. 109 van het Wegen- verkeersreglement, 1960-1978.; 271; 1 omslag
    - Richtlijnen voor uitgaven voor representatieve doeleinden, 1963-1978.; 272-273; 2 omslagen
      - 1963-1971, 272
      - 1972-1978, 273
    - Toekenning van vergoedingen en toelagen in verband met de werkwijze of de aard van het werk, 1963-1978.; 274-275; 2 omslagen
      - 1963-1969, 274
      - 1974-1978, 275
    - Toekenning van ambtstoelagen voor ambtenaren van het Koninklijk Nederlands Meteorologisch Instituut, de Luchtvaartinspectie en de Rijksluchtvaartdienst, 1971-1976.; 276; 1 omslag
    - Vaststelling van de beloning voor te organiseren cursussen voor personeel van de Rijkswaterstaat, 1971-1979.; 277; 1 omslag
    - Vergoeding voor overwerk e.d., .08.741.513
      - Regeling voor een vergoeding voor extra dienst van chauffeurs die belast zijn met personenvervoer, alsmede een premieregeling voor schadevrij rijden, 1955-1958.; 278; 1 omslag
      - Toeslag voor doorlopende dienst en weerschepentoelage voor ambtenaren werkzaam bij het Koninklijk Nederlands Meteorologisch Instituut en de Rijksluchtvaartdienst, 1960-1979.; 279-281; 3 omslagen
        - 1960-1979, 279
        - 1966-1971, 280
        - 1975-1979, 281
      - Regelingen voor vergoedingen voor overwerk en voor verschuiving in dienstroosters, 1961-1979.; 282-284; 2 omslagen en 1 pak
        - 1961-1968, 282; pak
        - 1964-1971, 283
        - 1972-1979, 284
      - Regelingen voor vergoedingen voor storingswacht- en waak- diensten voor diverse onderdelen van het ministerie, 1961-1979.; 285-286; 2 omslagen
        - 1961-1970, 285
        - 1978-1979, 286
      - Toelageregeling voor ploegen- en onregelmatige dienst, met wijzigingen, 1966-1970., 287; 1 omslag
      - Richtlijnen voor de uitbetaling van een overgangstoelage bij het wegvallen of verminderen van de toelage bij onregelmatige dienst, 1972-1978.; 288; 1 omslag
      - Regelingen voor toekenning van vergoedingen aan ambtenaren die zich bezighouden met gladheidsbestrijding, 1973-1976.; 289; 1 omslag
      - Vergoedingsregeling voor het zich buiten diensttijd beschikbaar houden voor de dienst, 1973-1979.; 290; 1 omslag
  - Korting en aftrek, .08.741.52
    - Regelingen voor kortingen op het salaris van ambtenaren die nevenfuncties en/of een dienstwoning hebben, 1956-1970.; 291; 1 omslag
    - Regelingen voor korting op het salaris vanwege het genot van vrije kost, inwoning, vuur, water en licht, 1966-1979.; 292; 1 omslag
  - Behoud van loon in bijzondere omstandigheden, .08.741.6
    - Regelingen voor doorbetaling van loon in geval van verlof, 1960-1971.; 293; 1 omslag
    - Richtlijnen voor doorbetaling van loon ingeval van ziekte, 1972-1979.; 294; 1 omslag
  - Wachtgeld. Tijdelijke uitkering, .08.741.7
    - Regelingen voor functioneel leeftijdsontslag en daarbij behorende uitkering aan bepaalde functionarissen, 1964-1967.; 295; 1 omslag
    - Vaststelling van leeftijdsgrenzen voor functioneel leeftijdsontslag, 1966-1970.; 296; 1 omslag
    - Uitkeringsregeling en wachtgeldregeling, met wijzigingen, 1972-1977.; 297; 1 omslag
- Tegemoetkomingen en schadeloosstellingen, .08.742
  - Totstandkoming besluit waarin de directeur-generaal van de PTT wordt gemachtigd uitvoering te geven aan het Koninklijk besluit van 27 juli 1950, Stb. nr. K320 (Gratificatiebesluit), 1960-1969.; 298; 1 omslag
  - Herziening verhuiskostenvergoedingen en spreidingstoelage, 1969-1979.; 299-300; 2 omslagen
    - 1969-1970, 299
    - 1972-1979, 300
  - Financiële voorzieningen voor het personeel met betrekking tot de spreiding van rijksdiensten, 1974-1979.; 301-303; 3 omslagen
    - 1974-1976, 301
    - 1976, 302
    - 1977-1979, 303
  - Tegemoetkoming en schadeloosstelling voor personeel van de Rijkswaterstaat in verband met de spreiding van deze dienst, 1974-1979.; 304; 1 omslag
  - Honoraria voor lezingen van ambtenaren, 1978.; 305; 1 omslag
  - Verplaatsingskosten, .08.742.16
    - Totstandkoming van een bijzondere regeling voor het vergoeden van reiskosten aan personeelsleden van de Rijksluchtvaartdienst en het Koninklijk Nederlands Meteorologisch Instituut die in verband met de excentrische ligging van de plaats van tewerk- stelling niet in die plaats woonachtig kunnen zijn, met wijzigingen, 1951-1979.; 306-309; 4 omslagen
      - 1951-1970, 306
      - 1972-1975, 307
      - 1976-1978, 308
      - 1979, 309
    - Verplaatsingskostenbesluit, met herzieningen, 1954-1979.; 310-313; 2 omslagen en 2 pakken
      - 1954, 310
      - 1972-1974, 311
      - 1975-1977, 312; omslag
      - 1978-1979, 313; omslag
    - Vergoeding voor het gebruik van eigen vervoermiddelen in het kader van het Verplaatsingskostenbesluit, 1968-1972.; 314; 1 omslag
    - Regeling voor het geven van hypotheekgarantie bij aankoop van een woning in het kader van functieverplaatsing, met wijzigingen, 1974-1979.; 315-316; 2 omslagen
      - 1974-1976, 315
      - 1977-1979, 316
    - Bijzondere vergoedingsregeling voor het personeel van de Rijks- dienst voor het Wegverkeer dat werkzaam is op plaatsen die moeilijk met het openbaar vervoer te bereiken zijn, 1977-1979.; 317; 1 omslag
    - Reis- en verblijfskosten. Vrij vervoer, .08.742.2
      - Reis- en verblijfskostenvergoedingen op grond van het Reisbesluit 1956, 1962-1963.; 318; 1 omslag
      - Beschikking waarbij de directeur van de Rijksdienst voor de IJsselmeerpolders gemachtigd wordt tot het verlenen van schriftelijke machtiging voor het gebruik tegen vergoeding van privé- motorvoertuigen en bromfietsen ten behoeve van de dienst, 1964-1968.; 319; 1 omslag
      - Toepassing Reisbesluit 1971, met wijzigingen en intrekking van bijzondere regelingen, 1970-1979.; 320-322; 2 omslagen en 1 pak
        - 1970-1971, 320
        - 1971-1974, 321; pak
        - 1975-1979, 322
      - Automatisering van de uitbetaling van vaste reissommen in het kader van het Reisbesluit 1971, 1973-1977.; 323; 1 omslag
      - Uitbreiding bevoegdheid van de directeur Personeelszaken tot het verlenen van machtiging tot gebruik van een eigen motorvoertuig, 1978-1979.; 324; 1 omslag
  - Huwelijks- en kindertoelage, .08.742.3
    - Herstructurering kinderbijslag, 1972-1979.; 325-326; 2 omslagen
      - 1972-1975, 325
      - 1976-1979, 326
  - Tegemoetkomingen in de kosten van ziekte, ongeval, bevalling, invaliditeit en overlijden, .08.742.5
    - Tegemoetkoming in de ziektekosten die al dan niet voor de 5% regeling in aanmerking komen, 1960-1979.; 327-329; 3 omslagen
      - 5% regeling 1960-1971, 327
      - 5% regeling 1972-1977, 328
      - Tegemoetkoming in de ziektekosten die niet voor de 5% regeling in aanmerking komen 1967-1979, 329
    - Verduidelijking van de speciale regeling voor dienstongevallen, 1970.; 330; 1 omslag
  - Telefoontoelage, .08.742.6
    - Regeling voor de vergoeding van telefoonkosten van ambtenaren die voor dienstdoeleinden thuis over een telefonische aansluiting dienen te beschikken, 1977.; 331; 1 omslag
  - Andere tegemoetkomingen en schadeloosstellingen, .08.742.8
    - Regelingen voor tegemoetkomingen in de ziektekosten, 1959-1979.; 332-334; 3 omslagen
      - 1959-1971, 332
      - 1972-1977, 333
      - 1978-1979, 334
    - Regeling inzake het vergoeden van schade aan particuliere eigendommen als gevolg van een omstandigheid waarvoor de dienst aansprakelijk is, 1965.; 335; 1 omslag
    - Vergoedingen voor abonnementen en lidmaatschappen, 1972-1977.; 336; 1 omslag
    - Uitbreiding van de mogelijkheid tot het geven van een inkomens- garantie bij overgang naar een ander ambt, 1975.; 337; 1 omslag
    - Vakantieuitkering, .08.742.81
      - Herziening van de bepalingen van de vakantieuitkering, 1975.; 338; 1 omslag
- Pensioen, .08.743.1
  - Uitsluiting en verkrijging van het ambtenaarschap in de zin van de Algemene Burgerlijke Pensioenwet, 1937-1975.; 339-341; 3 omslagen
    - 1937-1970, 339
    - 1969-1971, 340
    - 1972-1975, 341
  - Richtlijnen voor gedeeltelijk herstel van pensioenrechten voor personen van wie de rechten vervallen waren verklaard op grond van het Zuiveringsbesluit 1945, 1957-1971.; 342; 1 omslag
  - Pensioenrechtelijke positie van Nederlandse ambtenaren in dienst van de EEG, Euratom en Eurocontrol ETC, 1958-1971.; 343; 1 omslag
  - Richtlijnen voor de pensioenbijdrage van ambtenaren die buitengewoon verlof zonder behoud van bezoldiging genieten, 1961-1968.; 344; 1 omslag
  - Toepassing van de Algemene Burgerlijke Pensioenwet, 1962-1979.; 345-347; 3 omslagen
    - 1962-1971, 345
    - 1972-1978, 346
    - 1979, 347
  - Richtlijnen voor het vaststellen van pensioengrondslagen bij wisselende inkomsten, 1964-1965.; 348; 1 omslag
  - Interimregeling voor uit hoofde van invaliditeit gepensioneerde ambtenaren en spoorwegambtenaren en een aanschrijving inzake bespoediging van aanvragen voor weduwenpensioen, 1964-1977.; 349; 1 omslag
  - Wijzigingen in de pensioenbijdrage en het pensioenbijdrageverhaal, 1967-1971.; 350; 1 omslag
  - Aanwijzing van de Stichting voor het Bevolkingsonderzoek in de drooggelegde Zuiderzeepolders als lichaam, welk personeel ambtenaar is in de zin van de Algemene Burgerlijke Pensioenwet, 1968-1970.; 351; 1 omslag
  - Directievoorschriften van het Algemeen Burgerlijk Pensioenfonds, 1971-1979.; 352; 1 omslag
  - Aanpassingen van de pensioenuitkeringen, 1972-1974.; 353; 1 omslag
  - Wijzigingen in de Algemene Burgerlijke Pensioenwet, 1974-1979.; 354; 1 omslag
  - Aanwijzing van het Waterbouwkundig Laboratorium als lichaam, waarvan het personeel ambtenaar is in de zin van de Algemene Burgerlijke Pensioenwet, 1975-1978.; 355-357; 3 omslagen
    - 1975, 355
    - 1975-1976, 356
    - 1977-1978, 357
  - Aanwijzing van de Stichting Buisleidingstraat Zuidwest Nederland als lichaam, waarvan het personeel ambtenaar is in de zin van de Algemene Burgerlijke Pensioenwet, 1977-1979.; 358; 1 omslag
- Verzekering, .08.743.5
  - Richtlijnen voor de volksverzekeringen Algemene Ouderdomswet en de Algemene Arbeidsongeschiktheidswet, 1972-1978.; 359; 1 omslag
  - Invoering en wijziging van de Algemene Arbeidsongeschiktheidswet, 1975-1979.; 360; 1 omslag
- Andere personeelsaangelegenheden, .08.8
  - Benoemingen van bestuursleden van de Stichting Personeelsfonds, 1959-1979.; 361-363; 3 omslagen
    - 1959-1963, 361
    - 1960-1971, 362
    - 1972-1979, 363
  - Stichting Personeelsfonds, 1964-1979.; 364-365; 2 omslagen
    - 1964-1971, 364
    - 1972-1979, 365
  - Verkiezing van vertegenwoordigers en vertrouwenspersonen bij de Stichting Personeelsfonds, 1971-1979.; 366-367; 2 omslagen
    - 1971, 366
    - 1972-1979, 367
  - Geneeskundige zorg voor het personeel, 1972-1977.; 368; 1 omslag
- Geneeskundig onderzoek, .08.822.21
  - Periodiek geneeskundig onderzoek in verband met de aard van het werk, 1972-1978.; 369; 1 omslag
- Huisvesting, .08.833
  - Aanschrijvingen voor de huisvesting van ambtenaren, 1968-1975.; 370; 1 omslag
  - Agenda's en verslagen van vergaderingen van kontaktpersonen voor huisvesting van rijkspersoneel werkzaam op de luchthaven Schiphol, 1977-1979; 371; 1 omslag
- Eetgelegenheden. Kantines. Keukens, .08.835
  - Voorschriften voor het kantinewezen bij de Rijksoverheid alsmede uitbreiding van de kantinestaf en mutaties in het bestuur van de Stichting Verkeer en Waterstaat Kantine, 1970-1978.; 372; 1 omslag
  - Formatie en bezetting van Stichting Kantine Verkeer en Waterstaat, 1976-1979.; 373; 1 omslag
- Sociale voorzieningen, .08.836
  - Bedrijfsmaatschappelijke zorg voor het personeel bij het ministerie van Verkeer en Waterstaat, 1957-1979.; 374; 1 omslag
  - Rapport betreffende de uitwerking van een enquête onder gepensioneerden die in 1970-1971 de dienst hebben verlaten, 1972-1975.; 375; 1 omslag
  - Rapport van de werkgroep Prepensionering over de enquête van gepensioneerden 1970-1971, 1975.; 376; 1 omslag
- Personeelsbladen, .08.84
  - Instelling van een redactiecommissie voor een personeelskrant voor het ministerie, 1969-1970.; 377; 1 omslag
- Algemene en intellectuele ontwikkeling, .08.85
  - Vaststelling van het aantal dagen dat partieel leerplichtige minderjarigen verplicht zijn onderwijs te volgen, 1974.; 378; 1 omslag
- Opleiding van leerlingen, .08.861.1
  - Instelling van de Interdepartementale Projectgroep Stages, 1979.; 379; 1 omslag
- Gratificaties, .08.972
  - Precedentgeval waarbij de tijd welke een bijstandsambtenaar nonactiviteitstractement geniet meetelt als diensttijd voor toekenning van een ambtsjubileumgratificatie, 1962-1976.; 380; 1 omslag